臺灣高等法院刑事判決　　　　　　　　　　　　　九十二年度上易字第三四八一號
　　上 訴 人
　　即自訴人　甲○○　五十五歲.
　　被　　告　乙○○　三十九歲.
右上訴人因被告妨害自由等案件，不服臺灣臺北地方法院九十二年度自字第四一七號
，中華民國九十二年九月三十日第一審判決，提起上訴，本院判決如左：
    主  文
上訴駁回。
    理  由
一、原判決以：
（一）自訴意旨略以：自訴人原先向臺灣臺北地方法院檢察署提起告訴，經該署金股
      以九十二年度他字第二三六號偵查，自訴人到庭二次，惟檢察官作業緩慢，故
      向法院提起自訴。而該案原告訴意旨係以：被告乙○○與自訴人因房屋糾紛涉
      訟，竟分別於民國九十一年十一月十八日下午三時四十五分許、同年月十九日
      下午五時二十五分許、同年月二十一日下午二時二十九分許、同年月二十二日
      下午十二時許及同年月二十七日晚間十一時許，未經自訴人同意，擅自闖入臺
      北市○○街一九七號一樓自訴人住處，對自訴人拍照，並以「你去死」之加害
      生命、身體之事恐嚇自訴人，致自訴人心生畏懼，被告涉犯刑法第三百零六條
      之無故侵入住宅罪、第三百零五條之恐嚇罪及第三百零四條之強制罪嫌。
（二）按不得提起自訴而提起者，應諭知不受理之判決，刑事訴訟法第三百三十四條
      定有明文。又同一案件經檢察官依同法第二百二十八條規定開始偵查者，不得
      再行自訴。但告訴乃論之罪，經犯罪之直接被害人提起自訴者，不在此限，同
      法第三百二十三條第一項亦定有明文。
（三）經查自訴人自訴被告涉嫌妨害自由等之同一犯罪事實，業經自訴人於九十二年
      四月前具狀向臺灣臺北地方法院檢察署提出告訴，經該署分案以九十二年度他
      字第二三六號案件受理後、於同年四月一日簽分為九十二年度偵字第八一九五
      號案件偵查，嗣於同年月三日偵查終結，由檢察官為不起訴處分，並於同年月
      八日對外公告，此有臺灣臺北地方法院檢察署九十二年度偵字第八一九五號不
      起訴處分書一份及原審公務電話記錄一紙在卷可稽。自訴人就同一案件向原審
      法院提起自訴之時間係檢察官開始偵查後之九十二年五月二十九日，此有蓋印
      原審法院收狀章戳之自訴狀可稽，而自訴人所自訴之刑法第三百零五條恐嚇罪
      、第三百零四條強制罪，均非屬告訴乃論之罪，揆諸前揭說明，自訴人對之不
      得提起本件自訴。至於自訴人所訴刑法第三百零六條之侵入住宅罪，雖屬告訴
      乃論之罪，然八十九年二月九日修正前刑事訴訟法第三百二十三條第一項原規
      定「同一案件經檢察官終結偵查者，不得再行自訴」，該條項嗣修正為「同一
      案件經檢察官依（刑事訴訟法）第二百二十八條規定開始偵查者，不得再行自
      訴」，其修正意旨在於強調公訴優先原則，並非擴大自訴權之行使，是以修正
      後仍應認為告訴乃論之罪之被害人，於檢察官偵查終結後，不得再行自訴，故
      自訴人就此部分仍不得提起自訴，因而不經言詞辯論，逕為諭知不受理之判決
      。
二、查上訴人即自訴人就自訴之同一事實，前已提出告訴，此為上訴人所自承，該案
    經檢察官於九十二年四月三日為不起訴處分，並於九十二年四月八日公告終結偵
    查在案，業經本院調臺灣臺北地方法院檢察署九十二年度他字第二三六號、九十
    二年度偵字第八一九五號卷審認無誤，另有該檢察書類電腦檔案資料一份在卷可
    查（原審卷第十七頁），從而原審以依法不得提起自訴，而為諭知不受理之判決
    ，經核並無不合。上訴意旨空言檢察官未完成偵查程序，並以不起訴處分書以平
    信送達及書記官未依規定將卷宗歸檔等指摘原判決，自非有理由，爰不經言詞辯
    論，駁回其上訴。
三、據上論斷，應依刑事訴訟法第三百六十八條、第三百七十二條，判決如主文。
中　　華　　民　　國　　　　九十三　　　　年　　　二　　　月　　　二　　日
                              臺灣高等法院刑事第四庭
                                  審判長法  官  蔡  永  昌
                                        法  官  陳  榮  和
                                        法  官  蔡  國  在
右正本證明與原本無異。
不得上訴。
                                        書記官  耿  鳳  君
中　  華　  民　　國　　　　九十三　　  　年　　　二　  　月　　　三　　日
